臺灣板橋地方法院刑事判決　　　　　 100年度交簡上字第92號
上　訴　人　藍海
即　被　告
上列上訴人即被告因公共危險案件，不服本院100 年度交簡字第
1219號 中華民國100年3月28日第一審判決（聲請簡易判決處刑
案號：100 年度速偵字第1009號），提起上訴，本院管轄之第二
審合議庭判決如下：
    主  文
上訴駁回。
    事實及理由
一、本案經本院審理結果，認第一審以上訴人即被告藍海所為
    係犯刑法第185 條之3 之服用酒類不能安全駕駛動力交通工
    具而駕駛罪，判處罰金新臺幣（下同）八萬元，如易服勞役
    ，以一千元折算一日，其認事用法均無違誤，量刑亦屬妥適
    ，應予維持，並引用如附件所示第一審刑事簡易判決書記載
    之事實、證據及理由。
二、上訴人即被告藍海上訴意旨對於被訴事實為有罪之陳述，
    僅以：當時因舅舅昏倒，要送舅舅就醫而觸法，並於警察攔
    檢時坦承犯行，然因被告工作不穩定，經濟壓力沈重，無力
    繳納罰金，爰請求從輕量刑等語。
三、按被告既為有罪之陳述，是原審以被告犯罪事實明確，依刑
    事訴訟法第449 條第1 項前段、第3 項、第454 條第2 項，
    刑法第185 條之3 、第42條第3 項，刑法施行法第1 條之1
    第1 項之規定，並審酌被告有如附件事實欄所載酒後不能安
    全駕駛之公共危險前科，再次酒後駕車為警查獲，經警測得
    呼氣酒精濃度達每公升0.73毫克，已處於不能安全駕駛動力
    交通工具之狀態，顯見被告始終漠視自己及公眾行之安全，
    未因前揭刑之宣告而知所警愓，暨其坦承犯行等一切情狀，
    量處罰金8 萬元，並諭知易服勞役之折算標準，其認事用法
    並無違誤，量刑亦屬妥適。
四、按量刑之輕重，係事實審法院得依職權自由裁量之事項，茍
    已斟酌刑法第57條各款所列情狀而未逾越法定刑度，則不得
    遽指為違法；又在同一犯罪事實與情節，如別無其他加重或
    減輕之原因，下級法院量定之刑，亦無過重或失輕之不當情
    形，則上級法院對於下級法院之職權行使，原則上應予尊重
    （最高法院72年臺上字第6696號判例、85年度臺上字第2446
    號裁判意旨參照）。經查，本件上訴人即被告雖表示其經濟
    壓力沈重，無力繳納罰金等語。惟被告無力一次完納罰金總
    額時，仍可於執行時依刑法第42條第1 項但書規定向檢察官
    聲請分期繳納罰金或易服勞役。且「酒後不得駕車」業經交
    通與警政單位廣泛宣導，上訴人即被告應知之甚詳，又於飲
    酒後呼氣酒精濃度達每公升0.73毫克之狀態下，騎乘機車行
    駛於道路上，嚴重危害用路人之安全。是本院認原審量刑尚
    稱妥適，並無上訴意旨所指摘過重情形，被告提起上訴請求
    撤銷改判等語，為無理由，應予駁回。
五、據上論斷，應依刑事訴訟第455 條之1 第1 項、第3 項、第
    368條、第373條，判決如主文。
本案經檢察官郭峻豪到庭執行職務。
中    華    民    國   100    年    6     月    21    日
                  交通法庭審判長法  官  樊季康
                                法  官  連雅婷
                                法  官  陳伯厚
上列正本證明與原本無異。
不得上訴。
                                書記官  高建華
中    華    民    國   100    年    6     月    21    日